臺灣臺北地方法院刑事判決　　　　　　　94年度易字第1509號
公　訴　人　臺灣臺北地方法院檢察署檢察官
被　　　告　甲○○○○
上列被告因傷害案件，經檢察官提起公訴（94年度偵字第12694號）
，本院判決如下：
    主  文
甲○○○○傷害人之身體，處拘役伍拾日，如易科罰金，以參佰
元折算壹日。
    事  實
一、甲○○○○於民國九十四年二月一日晚間十一時十五分許，
    駕駛自用小客車前往臺北市○○區○○路三十巷口欲搭載丙○○，為丙○○之配偶乙○○得知上情，乙○○乃跟隨丙○○下樓，於丙○○坐入甲○○○○所駕駛之自用小客車右前
    座後，乙○○為阻止丙○○跟隨甲○○○○離去，在車門尚
    未關閉之際，站立於右前車門內側，以雙手緊拉住丙○○之
    手臂不放，嗣雙方僵持約十分鐘後，甲○○○○透過開啟之
    車窗及後照鏡，明知車門尚未掩閉且乙○○緊拉住丙○○手
    臂不放，此時若使車輛前進，乙○○可能遭拖行受有傷害，
    竟基於傷害之不確定故意，即啟動車輛油門往前行駛，致乙○○跌倒遭拖行五、六公尺，始因疼痛而放手，並受有雙膝
    多處挫傷等傷害。
二、案經乙○○訴請臺北市政府警察局中正第一分局報告臺灣臺
    北地方法院檢察署檢察官偵查起訴。
    理  由
一、訊據被告甲○○○○固不否認確有駕車於起訴書所載之時、
    地，欲搭載告訴人乙○○之配偶丙○○等情，惟矢口否認有
    何傷害之犯行，辯稱：當天是向丙○○拿請其代購之火車票
    ，因為併排停車，故等丙○○上車後，要將車靠邊停好，並
    不知道告訴人抓住丙○○手臂，告訴人受傷是意外云云。經
    查：
  (一)告訴人乙○○於偵查中於詰問證人程序結證稱：九十四年二
    月一日晚間十一時多，我先生丙○○接到電話後就下樓，我
    尾隨下樓，是被告開著車要來載走丙○○，丙○○坐上駕駛
    座，我拉著丙○○手臂不讓他走，並頂著車門，車門未關上
    ，三人一直爭執十分鐘左右，被告不耐煩就開車，我一開始
    是跟著跑，後來被告就加速，我就跪地被拖等語（見偵查卷
    第二四頁），核與證人丙○○於本院審理中結證稱：當天晚
    上告訴人有叫我不要跟被告出去，我沒有回應，就直接往外
    走，告訴人跟在身後距離四、五步，之後我就上車坐在駕駛
    座右座，把門帶上，車門有無關死我不記得，我的手跨放在
    車窗上，車窗一直是開著，告訴人就拉著我的手，被告車子
    往旁邊靠，結果告訴人跌倒在地上後就叫，又拖了一下才鬆
    手，被告就停車，中間約行駛五、六公尺等語（見本院卷第
    三五至三六頁），大致相符。顯然事發當日，被告駕車前去
    找證人丙○○，告訴人不欲丙○○隨被告離去，而步行在後
    ，並見丙○○進入被告自用小客車右前座後，即拉住丙○○
    之手臂不放，當時車門並未關上，被告即將車輛發動等事實
    明確。證人丙○○雖證稱當時有下雨，時間較晚，燈光並不
    是很亮等語（本院卷第三六頁），惟被告對當時車窗一直是
    開著一節並不爭執，且自承看見有人抓丙○○的手，並從後
    照鏡看見有人等語（偵查卷第二四頁），可知，縱使事發當
    時光線較暗，然被告透過開著的車窗及後照鏡，即可目擊告
    訴人一路跟隨證人丙○○而來，甚至在丙○○上車而未關上
    車門之際，即緊抓住丙○○之手臂等情，衡諸常情，被告此
    時若貿然開車，定會使車外之告訴人發生拖行而受傷之危險
    ，然被告仍執意發動車輛，可證被告可預見告訴人會因而受
    傷，且縱然告訴人因此而受傷，亦不違其本意，故被告有傷
    害告訴人之不確定故意，應屬明確。被告前揭所辯，實乃臨
    訟卸責之詞，不足採信。
  (二)告訴人因被告駕車拖行而受有左右膝部挫傷，並有台北市立
    和平醫院診斷書及受傷照片各一張附卷足憑（偵查卷第七、
    二九頁），被告空言辯稱照片中告訴人之衣服並非當日所穿
    云云，然此與犯罪事實無關之事項，實不足以推翻前揭對被
    告不利之認定。
  (三)至於起訴書犯罪事實欄另認：「被告對丙○○說：『走，跟
    我回我家，管她去死』」等語，及拖行距離為從台北市○○
    路三十巷口至三六號門口等部分，均係單憑告訴人之指訴而
    認定，證人丙○○就是否有上述情節而於本院交互詰問程序
    中予以否定，則被告是否確有如上述之言行，實有可疑。再
    按告訴人、證人之陳述有部分前後不符，或相互間有所歧異
    時，究竟何者為可採，法院仍得本其自由心證予以斟酌（最
    高法院七十四年台上字第一五九九號判例參照）。本院參照
    告訴人受傷之照片，認受傷部位僅限於雙膝部位，果如告訴
    人所言經被告如此長距離之拖行，衡諸經驗法則，恐有長條
    狀之撕裂傷或挫傷，而非僅膝蓋部位之挫傷。故認告訴人就
    上述之指訴似嫌誇大，尚難採之。
  (四)綜上所述，本件被告傷害犯行，事證明確，自應依法論科。
二、核被告所為，係犯刑法第二百七十七條第一項之傷害罪。爰
    審酌被告並無前科，有臺灣高等法院被告前案紀錄表可稽，
    素行尚佳，然因與告訴人配偶間之糾葛，而為本件傷害犯行
    之動機、手段，及告訴人遭車輛拖行數公尺，造成告訴人心
    理之恐懼及身體上之傷勢，被告事後復一再否認犯行，不知
    悔悟，且未能與告訴人達成和解等一切情狀，量處如主文所
    示之刑，並諭知易科罰金之折算標準，以啟自新。
據上論斷，應依刑事訴訟法第二百九十九條第一項前段、刑法第
二百七十七條第一項、第四十一條第一項前段，罰金罰鍰提高標
準條例第一條前段、第二條，判決如主文。
本案經檢察官蕭惠菁到庭執行職務。
中　　華　　民　　國　　94　　年　　11　　月　　30　　日
　　　　　　　　　刑事第十庭審判長法　官　丁蓓蓓
                                  法  官  林柏泓
                                  法  官  紀文惠
以上正本證明與原本無異。
如不服本判決，應於判決送達後10日內，向本院提出上訴狀。
　　　　　　　　　　　　　　　　  書記官　劉新怡
中　　華　　民　　國　　94　　年　　11　　月　　30　　日
